臺灣嘉義地方法院民事判決
111年度訴字第374號
原      告  張美卿  
被      告  葉建宏  

上列當事人間請求損害賠償事件，本院於民國111年8月11日言詞
辯論終結，判決如下：      
    主  文
被告應給付原告新臺幣900,000元，及自民國111年7月20日起至
清償日止，按週年利率百分之5計算之利息。
訴訟費用由被告負擔。
本判決於原告以新台幣300,000元為被告供擔保後，得假執行。
    事實及理由
一、原告主張：原告因被詐虛擬貨幣，陷於錯誤，在高雄之玉山
    銀行岡山分行匯款新臺幣（下同）900,000元至人頭帳戶即
    被告之玉山銀行東嘉義分行帳號000-0000000000000號帳戶
    （下稱被告玉山銀行帳戶），被告之匯款單已交付高雄三民
    二分局移由臺灣嘉義地方檢察署（下稱嘉義地檢署）偵辦。
    並聲明：被告應賠償原告900,000元，及自起訴狀繕本送達
    之翌日起至清償日止，按年息百分之5計算之利息；前項判
    決，請准供擔保宣告假執行；訴訟費用由被告負擔。
二、被告答辯略以：原告主張之帳戶是被告之帳戶，是由被告姐
    姐之男朋友即訴外人曾宥菘在使用，曾宥菘跟被告說是簽賭
    （六合彩）要抽成用的，被告沒有得到代價。被告不清楚原
    告有匯款900,000元一事，也不曉得900,000元是何人領走，
    被告也是被害人，原告不是被告害的。並聲明：原告之訴駁
    回；訴訟費用由原告負擔。
三、本院之判斷：
  ㈠被告明知存款帳戶乃個人財產得喪變更之表徵，可預見將申
    辦之金融帳戶之存摺、提款卡、密碼及網路銀行帳號、密碼
    提供他人使用，有遭利用作為人頭帳戶，對他人施以詐術匯
    入款項後，再予提領運用，隱匿特定犯罪所得去向，製造金
    流斷點之可能。竟基於縱使有人利用其提供之帳戶實施詐欺
    取財、洗錢犯行亦不違反其本意之幫助故意，於民國110年4
    月20日左右，在嘉義市重慶路與南京路之全家便利超商，將
    其申設之玉山商業銀行東嘉義分行帳號000-0000000000000
    號、京城商業銀行太保分行帳號000-000000000000號等帳戶
    之存摺、提款卡、密碼及網路銀行帳號、密碼，以租用每個
    帳戶每月新臺幣15,000元之對價，交付與真實姓名、年籍均
    不詳之詐騙集團成員（無證據證明為未成年人）使用。該不
    詳之人所屬之詐騙集團成員（無證據證明為3人以上或被告
    得預見為3人以上），意圖為自己不法之所有，基於詐欺取
    財、洗錢之犯意，對訴外人吳政儀、卓瑩錚、黃佩菁、涂毓
    芬等人實施本院111年度金訴字第59號刑事判決（下稱刑事
    判決）如附表一所示之詐術，於取得被告提供之本案帳戶資
    料後，即使刑事判決如附表一所示之人依指示於如刑事判決
    附表一所示之時間，匯款如刑事判決附表一所示之金額入上
    開二帳戶後，均遭轉出一空之事實，有刑事判決附卷可稽。
    而被告因提供其玉山銀行、京城銀行帳戶供詐騙集團詐騙訴
    外人吳政儀、卓瑩錚、黃佩菁、涂毓芬等人，犯幫助犯洗錢
    、詐欺罪，為想像競合犯，從一重之犯幫助犯洗錢罪處斷，
    經本院於111年4月27日以刑事判決判處有期徒刑4月，併科
    罰金10,000元，罰金如易服勞役，以1,000元折算1日。緩刑
    4年，並應依如刑事判決附表二所示之方式，支付如刑事判
    決附表二所示之賠償金與如刑事判決附表二所示之人，如有
    1期未履行，視為全部到期，並經確定，有刑事判決附卷可
    稽。準此，被告將玉山銀行帳戶之存摺、提款卡、密碼，及
    網路銀行帳號、密碼交與不詳詐騙人士，供不詳詐騙人士詐
    騙他人取得財物之用無訛。被告雖以前開情詞置辯，然訴外
    人曾宥菘於檢察官偵查中陳稱其沒有收取被告玉山銀行帳戶
    等語，經檢察官認無積極證據，足認訴外人曾宥菘有幫助詐
    欺、幫助洗錢等犯行，而對訴外人曾宥菘為不起訴處分，有
    嘉義地檢署檢察官111年度偵字第5116號不起訴處分書附卷
    可稽，被告又未舉證證明其玉山銀行帳戶係交付訴外人曾宥
    菘而非詐騙集團，是被告上開所辯，並無可採。
  ㈡原告主張：不詳之人所屬之詐騙集團成員，意圖為自己不法
    之所有，基於詐欺取財、洗錢之犯意，於110年間，以社群
    軟體Instagram暱稱「李永成」及通訊軟體LINE、WeChat，
    向原告佯稱投資加密貨幣可獲利，致原告陷於錯誤，於110
    年4月22日上午11時56分許，臨櫃匯款900,000元至被告玉山
    銀行帳戶內，旋遭轉出一空之事實，業據提出玉山銀行存款
    回條、玉山銀行集中管理部110年7月2日玉山個（集）字第1
    100046926號函及客戶基本資料查詢、帳戶明細表附卷可稽
    。又被告因提供其玉山銀行帳戶供詐騙集團成員詐騙原告，
    與刑事判決所認定之事實為法律上同一案件，應為前案確定
    判決效力所及，自不得再行追訴，經嘉義地檢署檢察官於11
    1年6月21日以111年度偵字第5116號處分不起訴，有嘉義地
    檢署檢察官111年度偵字第5116號不起訴處分書附卷可稽，
    自堪信原告主張之上開事實為真實。
　㈢按因故意或過失，不法侵害他人之權利者，負損害賠償責任
    。故意以背於善良風俗之方法，加損害於他人者亦同。民法
    第184條第1項定有明文。又數人共同不法侵害他人之權利者
    ，連帶負損害賠償責任。不能知其中孰為加害人者亦同。造
    意人及幫助人，視為共同行為人。復為民法第185條所明定
    。查被告幫助詐騙集團成員，向原告詐欺取得900,000元，
    致原告受有損害，依上開規定，被告與詐騙集團成員就原告
    所受損害全部即應連帶負損害賠償責任。
四、綜上所述，原告依侵權行為損害賠償之法律關係，請求被告
    應給付原告900,000元，及自起訴狀繕本送達翌日即111年7
    月20日起至清償日止，按週年利率百分之5計算之利息，為
    有理由，應予准許。
五、原告陳明願供擔保，聲請宣告假執行，經核於法並無不合，
    爰酌定相當之擔保金額准許之。
六、訴訟費用負擔之依據：民事訴訟法第78條。
中　　華　　民　　國　　111 　年　　8 　　月　　25　　日
                  民事第一庭法　官　黃茂宏   
以上正本係照原本作成
如對本判決上訴須於判決送達後20日內向本院提出上訴狀 
如委任律師提起上訴者，應一併繳納上訴審裁判費。 
中　　華　　民　　國　　111 　年　　8 　　月　　25　　日
                            書記官　官佳慧